【裁判字號】    97,審訴,1502
【裁判日期】    970529
【裁判案由】    毒品危害防制條例
【裁判全文】
臺灣高雄地方法院刑事判決            97年度審訴字第1502號
公  訴  人  臺灣高雄地方法院檢察署檢察官
被      告  乙○○
                    另案在臺灣高雄第二監獄執行中
指定辯護人  本院公設辯護人蘇鴻吉
上列被告因毒品危害防制條例案件，經檢察官提起公訴（97年度
毒偵字第3000號），本院合議庭裁定由受命法官獨任依協商程序
審理，判決如下：
    主  文
乙○○施用第一級毒品，累犯，處有期徒刑玖月；又施用第二級
毒品，累犯，處有期徒刑肆月。應執行有期徒刑拾壹月。
    事實及理由
一、本件犯罪事實及證據，除犯罪事實「又因違反毒品危害防制
    條例案件，經臺灣高雄地方法院以94年度訴字第1145號判處
    有期徒刑1 年6 月確定，於96年6 月13日縮刑期滿執行完畢
    」更正為「嗣於前開強制戒治執行完畢釋放後5 年內，再犯
    施用毒品案件，經本院以92年度訴字第650 號判決，判處有
    期徒刑8 月確定，於93年9 月27日執行完畢」；「在不詳地
    點」更正為「在高雄縣美濃鎮○○路87號處」；「扣得海洛
    因殘渣袋24只、使用過之注射針筒8 支」應予刪除；證據部
    分補充「被告乙○○於本院審理中之自白」外，餘均引用檢
    察官起訴書之記載，如附件。
二、本件被告業已認罪，並經辯護人協助下與檢察官於審判外達
    成協商之合意，渠等合意內容為：被告願受科刑範圍如主文
    所載。經核被告所為，係犯毒品危害防制條例第10條第1 項
    之施用第一級毒品罪，及同條第2 項之施用第二級毒品罪，
    且上開協商合意內容，並無刑事訴訟法第455 條之4 第1 項
    所列不得認罪協商之情形，本件既經檢察官聲請改依協商程
    序而為判決，本院爰不經言詞辯論，於協商合意範圍內為協
    商判決。
三、應適用之法條：刑事訴訟法第455 條之4 第2 項、第455 條
    之8 、第454 條第2 項，毒品危害防制條例第10條第1 項、
    第2 項，刑法第11條前段、第47條第1 項、第51條第5 款。
四、本判決除有刑事訴訟法第455 條之4 第1 項第1 款、第2 款
    、第4 款、第6 款、第7 款所定情形之一，或違反同條第2
    項規定者外，不得上訴。
本案經檢察官鄭益雄到庭執行職務。
中    華    民    國    97    年    5     月    29    日
                  刑事第七庭    法  官  陳君杰
以上正本證明與原本無異。
如不服本判決，應於判決送達後10日內，向本院提出上訴狀。
中    華    民    國    97    年    5     月    29    日
                                書記官  李承悌
附錄本判決論罪科刑法條全文：
毒品危害防制條例第10條
施用第一級毒品者，處6 月以上5 年以下有期徒刑。
施用第二級毒品者，處3年以下有期徒刑。
附件：
臺灣高雄地方法院檢察署檢察官起訴書
                                     97年度毒偵字第3000號
     被      告  乙○○  男  37歲（民國○○年○月○○日生）
                         住高雄縣美濃鎮○○路○段582號
                         國民身分證統一編號：Ｚ000000000號
 上列被告因違反毒品危害防制條例案件，已經偵查終結，認應提
 起公訴，茲將犯罪事實及證據並所犯法條分敘如下：
         犯罪事實
 一、乙○○前因施用毒品案件，經臺灣高雄地方法院裁定送觀察
     、勒戒後，認有繼續施用毒品之傾向，並經該院以90年度毒
     聲字第3766號裁定令入戒治處所施以強制戒治，嗣因停止戒
     治付保護管束，於91年6 月17日期滿執行完畢，並由本署檢
     察官以91年度戒毒偵字第582 為不起訴處分確定。又因違反
     毒品危害防制條例案件，經臺灣高雄地方法院以94年度訴字
     第1145號判處有期徒刑1 年6 月確定，於96年6 月13日縮刑
     期滿執行完畢；詎其仍不知悔改，於前揭強制戒治執行完畢
     釋放後5年內，基於施用第一級毒品海洛因及第二級毒品甲
     基安非他命之犯意，於97年3月9日12時許，在高雄縣美濃鎮
     ○○○道路旁，施用第一級毒品海洛因1次；並於97年3月10
     日某時回溯96小時內之某時點，在不詳地點，施用第二級毒
     品甲基安非他命1次。嗣於97年3月10日16時30分許，經警持
     臺灣高雄地方法院法官所核發之搜索票，在高雄縣美濃鎮○
     ○路87號處執行搜索，扣得海洛因殘渣袋24只、使用過之注
     射針筒8支，並得其同意採尿送驗，呈甲基安非他命、可待
     因及嗎啡陽性反應而查悉上情。
 二、案經高雄縣政府警察局旗山分局報告偵辦。
     ? ? 證據並所犯法條
 一、證據方法及待證事實：
 ┌──┬─────────────┬─────────────┐
 │編號│證 據 方 法               │待 證 事 實               │
 ├──┼─────────────┼─────────────┤
 │一  │被告於警詢時及本署偵查中之│被告有施用第一級毒品海洛因│
 │    │供述。                    │之事實。                  │
 ├──┼─────────────┼─────────────┤
 │二  │高雄縣政府警察局旗山分局吉│被告於上開時、地，分別確有│
 │    │東所偵辦毒品案件尿液採證檢│施用第一、二級毒品之事實。│
 │    │驗對照表及臺灣檢驗科技股份│                          │
 │    │有限公司出具之濫用藥物尿液│                          │
 │    │檢驗報告書各1紙。         │                          │
 ├──┼─────────────┼─────────────┤
 │三  │臺灣高雄地方法院搜索票、高│1、本件之查獲過程。       │
 │    │雄縣政府警察局旗山分局吉東│2、被告施用第一、二級毒品 │
 │    │派出所搜索扣押筆錄、扣押物│   之事實。               │
 │    │品目錄表、扣案如犯罪事實欄│                          │
 │    │所載之物。                │                          │
 ├──┼─────────────┼─────────────┤
 │四  │本署刑案資料查註紀錄表、全│被告係強制戒治執畢釋放後，│
 │    │國施用毒品案件紀錄表及受觀│5年內再犯施用毒品罪嫌，且 │
 │    │察勒戒人毒品及前科紀錄簡列│為累犯之事實。            │
 │    │表各1份。                 │                          │
 └──┴─────────────┴─────────────┘
 二、核被告所為，係違犯毒品危害防制條例第10條第1項、第2項
     之罪嫌。其所犯上開施用第一級毒品及施用第二級毒品2罪
     間，犯意各別，罪名有異，請依數罪分論併罰。又被告曾犯
     如事實欄所載之罪，有本署刑案資料查註紀錄表在卷可稽，
     於刑執行完畢後5年內再犯本件有期徒刑以上之罪，為累犯
     ，請依刑法第47條第1項之規定加重其刑。
 三、依刑事訴訟法第251 條第1 項提起公訴。
     此    致
 臺灣高雄地方法院
 中    華    民    國    97    年    4     月    9     日
                               檢察官  甲  ○  ○
 上正本證明與原本無異
 中    華    民    國    97    年    4     月    16    日
                               書記官  黃  維  傑
 附錄所犯法條：
 毒品危害防制條例第10條
 施用第一級毒品者，處 6 月以上 5 年以下有期徒刑。
 施用第二級毒品者，處 3 年以下有期徒刑。


司法院資訊處製作；財團法人民間司法改革基金會備份。
